臺灣苗栗地方法院民事裁定
111年度輔宣字第14號
聲  請  人  蕭正達  


相  對  人  蕭廣銘  

關  係  人  蕭送妹  

上列聲請人聲請改定輔助人事件，本院裁定如下：
    主  文
一、改定聲請人蕭正達（民國00年0月0日生，身分證統一編號：
    Z000000000號)單獨為相對人蕭廣銘（民國00年00月0日生，
    身分證統一編號：Z000000000號）之輔助人。
二、程序費用由相對人負擔。
    理  由
一、按受輔助宣告之人，應置輔助人。有事實足認輔助人不符受
    輔助人之最佳利益，或有顯不適任之情事者，法院得依受輔
    助人、四親等內之親屬、檢察官、主管機關或其他利害關係
    人之聲請，改定適當之輔助人。法院選定輔助人時，應依受
    輔助宣告之人之最佳利益，優先考量受輔助宣告之人之意見
    ，審酌一切情狀，並注意下列事項：一、受輔助宣告之人之
    身心狀態與生活及財產狀況。二、受輔助宣告之人與其配偶
    、子女或其他共同生活之人間之情感狀況。三、輔助人之職
    業、經歷、意見及其與受輔助宣告之人之利害關係。四、法
    人為輔助人時，其事業之種類與內容，法人及其代表人與受
    輔助宣告之人之利害關係，民法第1113條之1 第1 項、第11
    13條之1 第2 項準用同法第1106條之1 第1 項、第1111條之
    1 分別定有明文。
二、本件聲請意旨略以：相對人蕭廣銘於民國106年7月28日，經
    本院以106年度監宣字第56、64號民事裁定宣告為受輔助宣
    告之人，並選定相對人二伯父即聲請人蕭正達及相對人大姑
    姑即關係人蕭送妹為共同輔助人，因蕭送妹年事已高，無法
    再擔任輔助人，又相對人與聲請人同住生活，爰請求改定由
    聲請人單獨為相對人之輔助人，以利將來代為處理相對人之
    事務等語。
三、經查，聲請人主張相對人前經本院裁定宣告為受輔助宣告之
    人，原共同輔助人蕭送妹年事已高，不宜再行擔任輔助人等
    情，有戶籍謄本及蕭送妹切結書為證，復本院依職權調取前
    開監護宣告事件卷宗，核閱無訛，自堪信為真實。另本院函
    請財團法人苗栗縣私立幼安教養院進行訪視，訪視報告略以
    ：相對人領有第一類中度智能障礙證明，於加油站工作，自
    父母相繼過世後，由聲請人接手照顧，於106年起與聲請人
    同住迄今，稱呼聲請人為爸爸，顯見關係親密。相對人姑姑
    即關係人蕭送妹、蕭秀玉均向社工表示知悉監護宣告(輔助
    宣告)權責，同意由聲請人單獨擔任相對人之輔助人。社工
    訪視觀察聲請人與相對人相處融洽，評估目前照顧方式及家
    庭支持系統並無不妥之處，聲請人亦經常協助相對人生活上
    問題，目前由聲請人協助相對人重大事務決策與處理，尚無
    不妥適之處等語，有上開幼安教養院111年8月9日幼安字第1
    110364號函檢附苗栗縣政府身心障礙者聲請監護宣告案件訪
    視調查表1份在卷可稽。本院審酌聲請人長期為相對人之主
    要照顧者，並與相對人同住，有意願單獨擔任相對人之輔助
    人，且經原共同輔助人蕭送妹之同意，是認改由聲請人單獨
    擔任輔助人，應可善盡保護相對人權益之責任，爰裁定如主
    文第1項所示。
四、依家事事件法第177 條第2 項、第164 條第2 項，裁定如主
    文。
中　　華　　民　　國　　111 　年　　9 　　月　　 28　日
               家事法庭  法　　　官 李太正
以上正本係照原本作成。
如對本裁定抗告，須於裁定送達後10日之不變期間內，向本院提
出抗告狀，並繳納抗告費新臺幣1,000元。
中　　華　　民　　國　　111 　年　　9 　　月　　28　　日
                         書　記　官　陳明芳